<!DOCTYPE html PUBLIC "-//W3C//DTD XHTML 1.0 Transitional//EN" "http://www.w3.org/TR/xhtml1/DTD/xhtml1-transitional.dtd">
<html xmlns="http://www.w3.org/1999/xhtml">
<head>
	<meta http-equiv="Content-Type" content="text/html; charset=iso-8859-1" />
	<title>Ymmärrä suomea</title>
	<style type="text/css" media="all">@import "css/styles.css";</style>
	<script type="text/javascript" src="swfobject.js"></script>
</head>
<body class="font-medium">
	<div id="main-wrapper">
		<div id="topbar"></div>
		<div id="main-menu">
			<table cellspacing="0" cellpadding="0" border="0" class="add-links"><tr>
				<td class="item"><img class="raquo" src="i/raquo.gif" alt="" height="7" width="4" /><a href="/ymmarra/index.php?moduli=sanakirja">Sanakirja</a></td>
				<td class="item"><img class="raquo" src="i/raquo.gif" alt="" height="7" width="4" /><a href="/ymmarra/index.php?moduli=verbit">Verbiluettelo</a></td>
				<td class="item"><img class="raquo" src="i/raquo.gif" alt="" height="7" width="4" /><a href="/ymmarra/index.php?moduli=kielioppi">Kielioppi</a></td>
			</tr></table>
			<table cellspacing="0" cellpadding="0" border="0"><tr>
				<td class="item"><img class="raquo" src="i/raquo.gif" alt="" height="7" width="4" /><a href="/ymmarra/index.php">Etusivu</a></td>
				<td class="item"><img class="raquo" src="i/raquo.gif" alt="" height="7" width="4" /><a href="/ymmarra/index.php?moduli=tekstit">Lukutekstit</a></td>
			</tr></table>
		</div>
		<div id="content">
			<table cellspacing="0" cellpadding="0" border="0" id="content-wrapper"><tr>
				<td>
					<div id="left-menu">
												<div class="header-verb"><span>Verbit</span></div>
						<div class="menu">
								<div class="init"><a href="/ymmarra/index.php?moduli=verbit&kirjain=a">A</a></div>
								<div class="init"><a href="/ymmarra/index.php?moduli=verbit&kirjain=e">E</a></div>
								<div class="init"><a href="/ymmarra/index.php?moduli=verbit&kirjain=h">H</a></div>
								<div class="init"><a href="/ymmarra/index.php?moduli=verbit&kirjain=i">I</a></div>
								<div class="init"><a href="/ymmarra/index.php?moduli=verbit&kirjain=j">J</a></div>
								<div class="init"><a href="/ymmarra/index.php?moduli=verbit&kirjain=k">K</a></div>
								<div class="init"><a href="/ymmarra/index.php?moduli=verbit&kirjain=l">L</a></div>
								<div class="init"><a href="/ymmarra/index.php?moduli=verbit&kirjain=m">M</a></div>
								<div class="init"><a href="/ymmarra/index.php?moduli=verbit&kirjain=n">N</a></div>
								<div class="init"><a href="/ymmarra/index.php?moduli=verbit&kirjain=o">O</a></div>
								<div class="init"><a href="/ymmarra/index.php?moduli=verbit&kirjain=p">P</a></div>
								<div class="init"><a href="/ymmarra/index.php?moduli=verbit&kirjain=r">R</a></div>
								<div class="init"><a href="/ymmarra/index.php?moduli=verbit&kirjain=s">S</a></div>
								<div class="init"><a href="/ymmarra/index.php?moduli=verbit&kirjain=t">T</a></div>
								<div class="init"><a href="/ymmarra/index.php?moduli=verbit&kirjain=u">U</a></div>
								<div class="init"><a href="/ymmarra/index.php?moduli=verbit&kirjain=v">V</a></div>
								<div class="init"><a href="/ymmarra/index.php?moduli=verbit&kirjain=y">Y</a></div>
								<div class="init"><a href="/ymmarra/index.php?moduli=verbit&kirjain=Ä">Ä</a></div>
						</div>					</div>
				</td>
				<td>
					<div id="main-content">
						<div id="path">
							<a href=".">Etusivu</a> &gt; <a href="/ymmarra/index.php?moduli=verbit&kirjain=P">P</a>						</div>
													<h1>PALELLA</h1>
						<table cellspacing="0" cellpadding="0" border="0">
							<tr>
								<td colspan="2" style="padding-bottom:10px;"><strong>Aktiivin indikatiivi</strong></td>
							</tr>
							<tr>
								<td><pre>PREESENS                   
minä      palelen          
sinä      palelet          
hän       palelee          
me        palelemme        
te        palelette        
he        palelevat        

PASSIIVI
          palellaan        

IMPERFEKTI                 
         palelin           
         palelit           
         paleli            
         palelimme         
         palelitte         
         palelivat         

PASSIIVI
         paleltiin         

PERFEKTI
olen     palellut          
olet     palellut          
on       palellut          
olemme   palelleet         
olette   palelleet         
ovat     palelleet         

PASSIIVI
on       paleltu           

PLUSKVAMPERFEKTI
olin     palellut          
olit     palellut          
oli      palellut          
olimme   palelleet         
olitte   palelleet         
olivat   palelleet         

PASSIIVI
oli      paleltu           
</pre></td>
								<td>&nbsp;&nbsp;&nbsp;</td>
								<td><pre>    KIELTOMUOTO
    en        palele
    et        palele
    ei        palele
    emme      palele
    ette      palele
    eivät     palele


    ei        palella 

   
    en        palellut
    et        palellut
    ei        palellut
    emme      palelleet
    ette      palelleet
    eivät     palelleet


    ei        paleltu  


   en      ole palellut
   et      ole palellut
   ei      ole palellut
   emme    ole palelleet
   ette    ole palelleet
   eivät   ole palelleet


   ei      ole paleltu  


   en    ollut  palellut
   et    ollut  palellut
   ei    ollut  palellut
   emme  olleet palelleet
   ette  olleet palelleet
   eivät olleet palelleet


   ei    ollut  paleltu
</pre></td>
							</tr>
						</table>
						<table cellspacing="0" cellpadding="0" border="0">
							<tr>
								<td colspan="2" style="padding-bottom:10px;"><strong>Aktiivin konditionaali</strong></td>
							</tr>
							<tr>
								<td><pre>PREESENS 
minä     palelisin         
sinä     palelisit         
hän      palelisi          
me       palelisimme       
te       palelisitte       
he       palelisivat       

PASSIIVI
         paleltaisiin      

PERFEKTI
olisin   palellut          
olisit   palellut          
olisi    palellut          
olisimme palelleet         
olisitte palelleet         
olisivat palelleet         

PASSIIVI
olisi    paleltu           
</pre></td>
								<td>&nbsp;&nbsp;&nbsp;</td>
								<td><pre> 
   en          palelisi
   et          palelisi
   ei          palelisi
   emme        palelisi
   ette        palelisi
   eivät       palelisi


   ei          paleltaisi  


   en olisi    palellut
   et olisi    palellut
   ei olisi    palellut
   emme olisi  palelleet
   ette olisi  palelleet
   eivät olisi palelleet


   ei olisi    paleltu
</pre></td>
							</tr>
						</table>
						<table cellspacing="0" cellpadding="0" border="0">
							<tr>
								<td colspan="2" style="padding-bottom:10px;"><strong>Aktiivin potentiaali</strong></td>
							</tr>
							<tr>
								<td><pre>PREESENS
minä     palellen          
sinä     palellet          
hän      palellee          
me       palellemme        
te       palellette        
he       palellevat        

PASSIIVI
         paleltaneen       

PERFEKTI
lienen   palellut          
lienet   palellut          
lienee   palellut          
lienemme palelleet         
lienette palelleet         
lienevät palelleet         

PASSIIVI
lienee   paleltu           
</pre></td>
								<td>&nbsp;&nbsp;&nbsp;</td>
								<td><pre> 
   en          palelle
   et          palelle
   ei          palelle
   emme        palelle
   ette        palelle
   eivät       palelle


   ei          paleltane  


   en    liene palellut
   et    liene palellut
   ei    liene palellut
   emme  liene palelleet
   ette  liene palelleet
   eivät liene palelleet


   ei    liene paleltu
</pre></td>
							</tr>
						</table>
						<table cellspacing="0" cellpadding="0" border="0">
							<tr>
								<td colspan="2" style="padding-bottom:10px;"><strong>Aktiivin imperatiivi</strong></td>
							</tr>
							<tr>
								<td><pre>PREESENS

(sinä)   palele            
(hän)    palelkoon         
(me)     palelkaamme       
(te)     palelkaa          
(he)     palelkoot         

PASSIIVI
         paleltakoon       

PERFEKTI

ole      palellut          
olkoon   palellut          
olkaamme palelleet         
olkaa    palelleet         
olkoot   palelleet         

PASSIIVI

olkoon   paleltu           
</pre></td>
								<td>&nbsp;&nbsp;&nbsp;</td>
								<td><pre> 

   älä         palele
   älköön      palelko
   älkäämme    palelko
   älkää       palelko
   älkööt      palelko


   älköön      paleltako  



   älä ole       palellut
   älköön olko   palellut
   älkäämme olko palelleet
   älkää olko    palelleet
   älkööt olko   palelleet



   älköön olko   paleltu
</pre></td>
							</tr>
						</table>
						<table cellspacing="0" cellpadding="0" border="0">
							<tr>
								<td colspan="2" style="padding-bottom:10px;"><strong>Verbin nominaalimuodot</strong></td>
							</tr>
							<tr>
								<td><pre>I INFINITIIVI              

Lyhyempi muoto:            
         palella           

Pitempi muoto:             
         palellakseni      
         palellaksesi
         palellakseen
         palellaksemme
         palellaksenne
         palellakseen

III  INFINITIIVI           

inessiivi    palelemassa   
elatiivi     palelemasta   
illatiivi    palelemaan    
adessiivi    palelemalla
abessiivi    palelematta   
instruktiivi paleleman     
                           
Passiivi
instruktiivi paleltaman    
                           
                           
</pre></td>
								<td>&nbsp;&nbsp;&nbsp;</td>
								<td><pre> II INFINITIIVI

 inessiivi    palellessa 
 instruktiivi palellen

 Passiivi
 inessiivi    paleltaessa  






 IV INFINITIIVI

 nominatiivi  paleleminen  
 partitiivi   palelemista
   

 I PARTISIIPPI
 aktiivi      paleleva   
 passiivi     paleltava  

 II PARTISIIPPI
 aktiivi      palellut 
 passiivi     paleltu
</pre></td>
							</tr>
						</table>

					</div>
				</td>
			</tr></table>		</div>
		<div id="footer"><a href="http://www.oph.fi/"><img src="i/oph_logo_ymmarrasuomea.gif" width="157" height="35" alt="OPH" /></a></div>
	</div>
</body>
</html>
